【裁判字號】    88,訴,427
【裁判日期】    890114
【裁判案由】    違反懲治走私條例
【裁判全文】
臺灣基隆地方法院刑事判決                          八十八年度訴字第四二七號
    公  訴  人  臺灣基隆地方法院檢察署檢察官
    被      告  乙○○
    選任辯護人  王東山律師
                王瀅雅
右列被告因違反懲治走私條例案件，經檢察官提起公訴 (八十八年度偵字第四三一０
號），本院判決如左：
    主  文
乙○○共同私運管制物品進口逾公告數額，處有期徒刑陸月。
    事  實
一、乙○○為從事報關業務之人，與姓名年級不詳自稱「林淵得」之成年男子，二人
    共同基於之犯意聯絡，以卜崧公司進口粒木板、木門之名義，於該進口貨櫃中夾
    藏未稅洋菸而曚混進口之方式，由「林淵得」於八十二年二月二十一日以卜崧公
    司名義自香港進口貨櫃一批，並委託知情之乙○○於八十二年二月二十四日向財
    政部基隆關稅局五堵分局報運進口，而於所進口之九只貨櫃中（櫃號ＫＨＬＵ0
    000000、ＣＲＸＵ0000000、ＴＰＨＵ0000000、ＫＨＬＵ
    0000000、ＫＨＬＵ0000000、ＫＨＬＵ0000000、ＫＨＬ
    Ｕ0000000、ＴＰＨＵ0000000、ＴＰＨＵ0000000號），
    夾藏與報單不符、管制進口如附表所示之未稅洋菸（緝獲時之完稅價格計新台幣
    （下同）一千六百九十六萬三千四百八十三元已逾公告管制數額），圖以矇混過
    關，嗣同日甫運抵基隆港卸放於台北縣汐止鎮中國貨櫃站時，即為基隆關稅局機
    動巡查隊關員查獲，並扣得上開如附表所示之洋菸一百五十萬八千一百四十包。
二、案經法務部調查局航業海員調查處移送台灣士林地方法院檢察署呈請台灣高等法
    院檢察署核令移轉台灣基隆地方法院檢察署檢察官偵查起訴。
    理  由
一、訊據被告乙○○固坦承於前揭時地受卜崧公司委託代為辦理進口報關事宜，且於
    所進口之貨櫃中查獲如附表所示之未稅洋菸之事實，惟矢口否認有前揭走私犯行
    ，辯稱：伊並僅受託辦理進口報關，伊事前並不知悉貨櫃中夾藏有未稅洋菸云云
    。惟查，卜崧公司於前揭時地委託被告辦理進口報關，並於所進口內裝有粒木板
    之九只貨櫃中發現有夾藏未稅洋菸之事實，業據證人即財政部基隆關機動隊隊員
陳正光於偵查中證述屬實，並有進口報單及基隆關稅局扣押貨物收據及搜查筆錄
    各一紙附卷可稽，足證上開私運進口之貨物確實為被告代卜崧公司辦理進口報關
    之事實無訛。至於被告所稱貨主為設址於台北市○○○路五十號十樓之四之卜崧
    公司一節，經台灣基隆地方法院檢察署檢察官發交調查局人員查證結果，該處並
    無被告所稱之卜崧公司等情，此有法務部調查局航業海員調查處八十五年十月一
    日八五航防字第七００八七二號函一紙附卷可證，且應本院傳喚證人即台北市○
    ○○路五十號十樓之四建物所有權人丙○證稱：該屋於八十一、八十二年間並無
    出租予卜崧公司或林淵得之人，而是於八十年一月二十八日至八十一年一月二十
    七日出租予戴士智使用，由張藝騰作為連帶保證人，戴士智只住三月租期未滿即
    搬走，八十二年六月才又出租與莊文鐘，均是作為住家使用等語，並有房屋租賃
    契約書、身分證影本各二紙在卷可證，而復經本院提示戴士智、張藝騰之照片供
    被告指認，卻又均非被告所指稱林淵得之人。足證被告供承貨主為設址於台北市
    ○○○路五十號十樓之四之卜崧公司及林淵得等語，顯係臨訟杜撰虛偽捏造之詞
    ，諉無足採。況經本院又調取林淵得之口卡供被告指認，然均非其所指稱之「林
    淵得」，而其對於「林淵得」之真實姓名、年籍、住址、電話等資料均供稱不知
    悉，復無法提供任何資料以供本院加以查證，則何以被告多次受林淵得或卜崧公
    司委託代為報關，竟然對於林淵得之電話、呼叫器或卜崧公司之電話等聯絡資料
    毫無所悉或附之闕如，顯與常情未合，則是否真有「林淵得」其人，或是被告故
    意隱匿貨主之身分，顯有可疑？再者經本院囑託台東地方法院訊問證人甲○○即
    卜崧公司名義負責人，然其對於何以登記為卜崧公司負責人並不知情，亦未曾於
    八十二年一、二月間委託被告報關進口粒木板且不認識林淵得之人等情，有台灣
    台東地方法院訊問筆錄一紙附卷可參，益證卜崧公司係為以            人頭虛
    偽設立之公司無訛。此外並有查扣如附表所示之未稅洋菸扣案可佐，又上開扣案
    之香菸緝獲時之完稅價格為一千六百九十六萬三千四百八十三元，已逾行政院公
    告管制進口數額十萬元之規定，此有法務部調查局航業海員調查處刑事案件函送
    書一紙，本件事證已甚明確，被告上開所辯均屬卸責之詞，不足採信，其犯行洵
    堪認定，應予依法論科。
二、核被告乙○○所為，係犯懲治走私條例第二條第一項之私運管制物品進口逾公告
    數額罪。其與「林淵得」二人間，有犯意聯絡及行為分擔，應論以共同正犯。茲
    審酌被告因一時貪念致罹刑章，且其事後態度尚稱良好，並其素行、犯罪所用之
    手段、犯罪所生之損害等一切情狀，量處如主文所示之刑。扣案如附表所示之香
    菸，業據台灣士林地方法院裁定沒入並經台灣省菸酒公賣局基隆分局銷燬在案，
    此有台灣士林地方法院八十四年財專字第五號裁定書及財政部基隆關稅局函各一
    份在卷可參，自不得爰依法宣告沒收。
三、經查被告前因違反懲治走私條例案件經本院八十七年度訴緝字第二六號判處罪刑
    確定並已移付執行，惟被告所犯之上開案件與本案間，不僅時間相隔二年以上，
    而且犯罪手法亦不相同，難認係基於概括之犯意為之，本院認二者間並無連續犯
    裁判上一罪之關係，自不為前案既判力之效力所及，本院自得加以審酌，附此敘
    明。
四、據上論斷，應依刑事訴訟法第二百九十九條第一項前段、懲治走私條例第二條第
    一項、第十一條、刑法第二十八條，判決如主文。
本案經檢察官李太正到庭執行職務。
中      華      民      國    八十九      年      一    月      十八    日
      臺灣基隆地方法院刑事第二庭
                                        法  官  汪  梅  芬
右正本證明與原本無異。
對於本件判決如有不服，應於收受送達後十日內，向本院提出上訴書狀，上訴於臺灣
高等法院，並按他造當事人之人數附具繕本。
                                        書記官  張  堅  國
中      華      民      國    八十九      年      一    月    二十七    日
附表
一、ＭＩ－ＮＥ峰                  五二四０八包   (每包二十支)
二、ＰＡＲＬＩＡＭＥＮＴ          四五八九七包   (每包二十支)
三、ＹＳＬ                        一九九二五包   (每包二十支)
四、000                        00000包    (每包二十支)
五、ＳＡＬＥＭ                    二五００八包   (每包二十支)
六、ＭＩＬＤ  ＳＥＶＥＮ          一二六九一包   (每包二十支)


司法院資訊處製作；財團法人民間司法改革基金會備份。
